臺灣臺南地方法院刑事判決　　　　　　 95年度交易字第128號
公　訴　人　臺灣臺南地方法院檢察署檢察官
被　　　告　丙○○
上列被告因過失傷害案件，經檢察官提起公訴（95年度偵字第12
322號），被告於準備程序進行中就被訴事實為有罪之陳述，經
本院合議庭裁定由受命法官獨任進行簡式審判程序後，判決如下
：
    主  文
丙○○因過失傷害人，處有期徒刑參月，如易科罰金，以新台幣
壹仟元折算壹日。
    事  實
一、丙○○於民國九十五年七月五日下午四時二十五分，駕駛車
    牌號碼3S─9979號自用小客車，沿臺南市○○○路由東往西
    方向行駛，行經該路段與西華街口時，本應注意轉彎車應讓
    直行車先行及注意車前狀況並隨時採取必要安全措施，以避
    免危害之發生，而依當時之情形，天候晴天，路面乾燥、無
    缺陷或障礙物，視距良好，非有不能注意之情形，竟疏未注
    意，而貿然左轉，適與乙○○所駕駛之車牌號碼ZZZ─132號
    輕型機車，由對向車道沿公園南路由西往東方向行駛發生擦
    撞，致乙○○人車倒地後受有左下肢擦傷、右前臂瘀傷、右
    手腕擦傷、右足擦傷與右膝擦傷之傷害。丙○○肇事後，於
    有偵查犯罪權限之公務員知悉其犯罪前，在現場向警表明為
    駕駛而自首接受裁判。
二、案經乙○○訴由臺南市警察局第五分局報告臺灣臺南地方法
    院檢察署檢察官偵查起訴。
     理   由
一、上揭事實，業據被告丙○○於偵查及本院審理時坦承不諱，
    核與被害人乙○○警詢指訴情節大致相符，復有道路交通事
    故現場圖、道路交通事故調查報告表（一）（二）及國立成
    功大學醫學院附設醫院診斷證明書各一紙、及現場照片十六
    幀附卷可參。再按汽車行駛時，駕駛人應注意車前狀況，並
    隨時採取必要之安全措施；行駛至交叉路口時，轉彎車應讓
    直行車先行，道路交通安全規則第九十四條第三項前段、第
    一０二條第一項第七款分別定有明文，被告駕車自應注意上
    述道路交通安全之規定。又依卷附之交通事故調查報告表所
    載，本件肇事之時、地之天候、路況皆良好，則肇事彼時，
    被告並無不能注意之情事，竟疏未注意及此，駕駛車輛左轉
    彎時未讓直行車先行，不慎擦撞被害人至其受有左下肢擦傷
    、右前臂瘀傷、右手腕擦傷、右足擦傷、右膝擦傷等傷害，
    其顯有應注意能注意而不注意之過失責任，且被告肇事與被
    害人之受傷結果間，復具有相當因果關係。綜上，被告自白
    核與事實相符，事證明確，其犯行應足認定。
二、核被告所為，係犯刑法第二百八十四條第一項前段過失傷害
    罪。被告肇事後於警方尚不知何人犯罪前，即主動向前往處
    理之員警賴蒼德坦承過失傷害之犯行，並接受裁判等情，有
    台南市○○○道路交通事故肇事人自首情形紀錄表一紙在卷
    可稽（見警卷第十七頁），依刑法第六十二條之規定，減輕
    其刑。爰審酌本件事故之發生係由於被告駕駛車輛轉彎時，
    未讓被害人騎駛之車輛先行，其過失造成告訴人受傷，尚未
    與被害人達成民事和解，賠償其損害，惟被告犯後坦承犯行
    顯有悔悟等一切情狀，量處如主文所示之刑，並諭知易科罰
    金之折算標準。末查，本案被害人於車禍發生後，已於九十
    五年九月四日因多發性骨髓瘤併腎衰竭過世，其家屬主張被
    害人長期罹患多發性骨髓瘤，由於本案車禍之發生，導致其
    腰椎第四、五節破裂，而加速多發性骨髓瘤之惡化並致腎衰
    竭，被害人之死亡與被告之過失行為有相當因果關係，被告
    應負過失致死罪責等語。此一指訴事實，業經檢察官偵查後
    認證據不足以證明被告涉犯過失致死罪嫌，且此部分與本件
    過失傷害部分，屬於同一原因行為，被害人亦同一，不另為
    不起訴處分等情，有本件起訴書附卷可佐。本院為查明檢察
    官此部分所認理由之憑信，再由本院函詢國立成功大學醫學
    院附設醫院關於九十五年七月五日被害人至該院急診時之傷
    況，經該院函覆略謂：被害人於九十五年七月五日當日為多
    處擦傷，並無發現腰椎第四、五節破裂，亦無嚴重外傷更進
    而導致腎衰竭及接受血液透析治療之虞慮，有卷附該院九十
    六年一月四日成附醫急診字第0950 016878號函檢附病患診
    療資料摘要表可參，足見上揭檢察官就被告是否涉犯過失致
    死罪責之認定並無違誤，附此敘明。
據上論斷，應依刑事訴訟法第二百九十九條第一項前段、第二百
七十三條之一第一項，刑法第二百八十四條第一項前段、第四十
一條第一項前段、第六十二條，刑法施行法第一條之一判決如主
文。
本案經檢察官甲○○到庭執行職務
中　　華　　民　　國　　96　　年　　2　　月　　16　　日
　　　　　　　　　    交通法庭  法　官　鍾邦久
以上正本證明與原本無異。
如不服本判決，應於判決送達後10日內，向本院提出上訴狀（應
附繕本），上訴於台灣高等法院臺南分院。
　　　　　　　　　　　　　　　　書記官　陳慧玲
中　　華　　民　　國　　96　　年　　2 　　月　　16　　日
附錄本件論罪科刑依據之法條：
中華民國刑法第284條第1項前段（過失傷害罪）
因過失傷害人者，處 6 月以下有期徒刑、拘役或 5 百元以下罰
金，致重傷者，處1年以下有期徒刑、拘役或5百元以下罰金。
